【裁判字號】    95,交聲,1206
【裁判日期】    951229
【裁判案由】    交管條例聲異
【裁判全文】
臺灣板橋地方法院交通事件裁定        95年度交聲字第1206號
原處分機關  交通部公路總局臺北區監理所板橋監理站
異  議  人
即受處分人  甲○
上列異議人即受處分人因違反道路交通管理處罰條例案件，對於
交通部公路總局臺北區監理所板橋監理站於民國九十五年六月二
十三日以板監裁字第裁四一－Ａ00000000號所為之裁決
處分（原舉發案號：北市警交大字第Ａ00000000號），
聲明異議，本院裁定如下：
    主  文
異議駁回。
    理  由
一、本件原處分意旨略以：異議人即受處分人甲○所有之車牌號
    碼ＰＦＰ－九三三號重型機車，於民國九十五年五月八日下
    午三時三十六分許，停放在禁止臨時停車之臺北市○○街一
    號前人行道，因駕駛人不在現場，經處罰機關即臺北巿政府
    警察局逕行拍照存證並掣單舉發，乃依道路交通管理處罰條
    例第五十六條第一項第一款規定裁處罰鍰新臺幣（下同）六
    百元等語。
二、本件聲明異議意旨略以：(一)本人五月三日出國到日本，五月
    八日回國，其間無法移動本人之摩托車，若是本人違規停車
    ，五月三日應開單，且機車應已被拖吊，但是開單時間為五
    月八日，所以證明本人有停放於機車格內。(二)為證明機車確
    實為本人所使用停放，本人申訴之附件中，在中正分局前機
    車放有本人出國回國之行李，且本人也有找該局警員幫忙照
    相存證，但該分局警員卻一味拒絕，所以本人只好自己照相
    錄影存證。(三)承辦警員說明申訴不會過，若是舉證伊是該使
    用人，且有出國不在場證明為何不能證明伊之機車是遭不明
    人士拖移至人行道上。(四)該判決書說明警員採證逕行舉發並
    無違誤之處，但是並未對伊所申訴理由有說明解釋，難到看
    到拿沾血刀子站在屍體旁邊之人就肯定是兇手嗎？(五)當人民
    有疑慮時，員警可以拒絕作證，這是不是表示員警開單有疏
    漏之處，為減少申訴成功之機會，所以拒絕幫受害民眾作證
    云云。
三、按汽車駕駛人在禁止臨時停車處所停車者，處六百元以上一
    千二百元以下罰鍰，道路交通管理處罰條例第五十六條第一
    項第一款定有明文。又人行道，不得臨時停車，道路交通安
    全規定第一一一條第一項第一款亦定有明文。
四、經查：
  (一)本件異議人所有之車牌號碼ＰＦＰ－九三三號重型機車，於
    九十五年五月八日下午三時三十六分許，因停放在禁止停車
    之臺北市○○街一號前人行道，經臺北市政府警察局中正一
    分局交通分隊交通助理員乙○○逕行拍照存證並舉發等事實
    ，為異議人所不否認，並有臺北巿政府警察局九十五年五月
    十六日北市警交大字第Ａ00000000號舉發違反道路
    交通管理事件通知單影本、臺北巿政府警察局中正第一分局
    九十五年六月十二日北巿警中正一分交字第０九五三二０六
    ０六００號函影本、交通部公路總局臺北區監理所板橋監理
    站九十五年六月二十三日板監裁字第裁四一－Ａ00000
    000號違反道路交通管理事件裁決書影本各一件以及採證
    照片一張附卷可稽；且經證人乙○○於本院調查時具結證述
    稱：臺北市設有機車彎，做為機車專用之停車格，大部分是
    在樹跟樹中間，機車彎跟人行道會有大約十五公分之落差等
    情綦詳，而衡諸常情，倘異議人所有之機車原係合法停放在
    機車彎內，則第三人豈有可能為移置該機車而大費周章將之
    搬抬上約有十五公分高度落差之人行道停放？且異議人亦未
    就其車輛係何時以及如何遭第三人移置該處等節提出證據以
    供本院審認，則異議人辯稱其機車係遭不明人士移置於人行
    道上云云，自難認為有據。
  (二)至異議人又舉出不在場證明，辯稱：伊五月三日出國至日本
    ，出國前與友人丙○○約在臺北火車站，要一起搭計程車去
    機車，所以伊將機車停放在常德街，再走路到火車站與丙○
    ○會合，嗣伊於五月八日回國，原本預定下午一點半到臺灣
    ，但班機延誤，抵達臺灣時約下午二點半，伊出海關時約三
    點，因為還有行李之問題云云，並提出護照影本及機票影本
    各一份為證。惟證人丙○○則於本院調查時具結證述稱：伊
    與異議人於五月三日一起去東京，五月八日回國，拿到行李
    出海關約中午十二點，滿快的，坐客運回到臺北約下午一點
    ，伊係在下重慶北路交流道時就下車，異議人比伊晚下車，
    渠係坐到臺北火車站下車等語，則其所述返國班機抵達臺灣
    之時間、出臺灣海關之時間以及返回臺北巿之時間，均與異
    議人所述有異，則異議人辯稱其出海關時已下午三時許一節
    ，是否屬實，即非無疑。再經本院依異議人所提出前開機票
    上之記載，查詢九十五年六月八日自日本東京飛往臺灣桃園
    國際機場ＥＬ二一０三號航班抵達臺灣之時間，其預定時間
    為上午十一時五十分，而實際抵達時間則因航空公司及臺灣
    桃園國際機場已無留存記錄而無法得悉，有臺灣桃園國際機
    場航班資訊一份以及本院辦理電話紀錄三紙存卷足憑，併參
    酌證人丙○○並未敘及渠等搭乘之返國班機或行李有何延誤
    之事，足認其前述其拿到行李出海關約中午十二點，坐客運
    回到臺北約下午一點等情，應堪採信。從而，自異議人返回
    臺北巿區至其所有機車遭舉發違規停車之間，尚有一至二個
    小時，其非無可能再騎乘該機車至本件違規停車地點停放；
    是其所舉前情尚無法資為有利於己之不在場證明。
  (三)綜上所述，異議人確有在禁止臨時停車處所停車之違規行為
    甚明。原處分機關據以援引道路交通管理處罰條例第五十六
    條第一項第一款規定及違反道路交通管理事件統一裁罰基準
    表，對異議人之上揭違規行為，裁處罰鍰六百元，依法並無
    違誤，所裁罰之金額亦無不當之處。是本件異議為無理由，
    應予駁回。
據上論斷，應依道路交通案件處理辦法第十九條，裁定如主文。
中    華    民    國    95    年    12    月    29    日
                  交通法庭  法  官  王  瑜  玲
上列正本證明與原本無異。
如不服本裁定，應於裁定送達後5日內向本院提出抗告狀。
中    華    民    國    96    年    1     月    2     日
                            書記官  黃  頌  棻


司法院資訊處製作；財團法人民間司法改革基金會備份。
